臺灣桃園地方法院刑事判決　　　　　　 94年度簡上字第358號
上　訴　人
即　被　告　乙○○
上列上訴人因恐嚇案件，不服本院94年度壢簡第1139號94年8 月
11日之第一審刑事簡易判決（臺灣桃園地方法院檢察署檢察官聲
請簡易判決處刑書案號：94年度偵字第332 號），提起上訴，本
院管轄之第二審合議庭判決如下：
    主  文
上訴駁回。
    事  實
一、乙○○前因傷害及毀損案件，經臺灣新竹地方法院以90年度
    訴緝字第18號判決分別判處有期徒刑4 月及2 月，合併定應
    執行刑為有期徒刑5 月確定後，已於民國91年4 月12日易科
    罰金執行完畢。乙○○卻不知警惕，明知其父劉運日所有之
    桃園縣楊梅鎮下陰影窩14之14號地號土地，業經法院查封拍
    賣，並由買受人甲○○拍定取得，上開土地依法應屬甲○○
    所有。卻因此對於甲○○心生不滿，向桃園縣楊梅鎮公所申
    請調解該筆土地事宜，嗣於93年6 月1 日乙○○與甲○○在
    桃園縣楊梅鎮公所調解委員會進行調解時，因乙○○要求甲
    ○○賠償因張貼查封公告於該筆土地上對於劉運日所造成之
    名譽損失，惟雙方未能達成調解，乙○○竟於調解會後基於
    恐嚇之犯意，於同日上午9 時50分，在上開調解委員會辦公
    室樓梯口，向甲○○恫嚇稱：「拿（新臺幣，下同）30萬元
    來，否則就要拿汽油到你家，倒到你家前後門燒死你」等語
    ，以此加害生命之事恐嚇甲○○，而使甲○○心生畏懼，致
    生危害於安全。
二、案經甲○○訴由桃園縣警察局楊梅分局報告臺灣桃園地方法
    院檢察署檢察官偵查後聲請以簡易判決處刑。
    理  由
一、訊據被告乙○○於偵訊中坦承有於上開時、地與甲○○進行
    調解之事實，惟矢口否認有何恐嚇之犯行，辯稱：並沒有向
    甲○○說這些恐嚇的話云云。然查：上開犯罪事實，業據甲
    ○○於警詢、檢察官偵訊時指述：於93年6 月1 日上午9 時
    50 分 許，在楊梅鎮公所調解委員辦公室樓梯口，乙○○當
    面對我說要我拿30萬元給他，如果不給他就要拿汽油倒在我
    家前後門口燒死我等語明確。上開指述核與證人即陪同甲○
    ○至公所調解之李瑞章於偵查中到庭證述：我是甲○○之鄰
    居，93年6 月1 日我陪甲○○至桃園縣楊梅鎮公所調解，調
    解中，被告說土地被甲○○買走，且查封公告貼在土地上，
    要向甲○○要名譽賠償，才無法調解。後來我們走出調解會
    的樓梯轉角，被告就說：若拿不到錢，會堵住甲○○前後門
    ，再放汽油燒掉他家等情詳盡（偵查卷第15頁），由此可見
    甲○○所言確與事實相符。再者，被告之父劉運日所有之桃
    園縣楊梅鎮下陰影窩14之14號地號土地，確由本院進行查封
    拍賣之強制執行程序，並由買受人甲○○拍定取得乙節，並
    經本院原審調取本院民事執行處92年度執字第15863 號全卷
    核對無誤。顯見被告確有於上開時、地因甲○○拍得上開土
    地，其向甲○○要求賠償未果後，心生不滿並進而恐嚇甲○
    ○之動機。綜上所述，本件事證明確，被告犯行堪以認定。
二、核被告所為，係犯刑法第305 條之恐嚇危害安全罪。被告有
    如事實欄所載之犯罪科刑執行情形，有臺灣高等法院被告全
    國前案紀錄表1 份在卷可查，其於有期徒刑執行完畢後5 年
    內，再犯本件有期徒刑以上之罪，為累犯，應依刑法第47條
    規定加重其刑。原審以被告乙○○罪證明確，依刑事訴訟法
    第449 條第1 項、第454 條第2 項，刑法第305 條、第47條
    、第41條第1 項前段、罰金罰鍰提高標準條例第1 條前段、
    第2 條予以論科，判處拘役55日，並諭知如易科罰金之折算
    標準，認事用法均無不合，量刑亦甚妥適。上訴人即被告否
    認犯行，以前詞置辯，請求撤銷原判決，尚非有據；是本件
    被告聲請上訴，指摘原判決認事及量刑不當，為無理由，應
    予駁回。
三、據上論斷，應依刑事訴訟法第455 條之1 第3 項、第368 條
    ，判決如主文。
本案經檢察官廖先志到庭執行職務。
中　　華　　民　　國　　94　　年　　12　　月　　20　　日
                      臺灣桃園地方法院刑事第十二庭
                              審判長法  官  游紅桃
                                    法  官  王美玲
                                    法  官  黃永定
上正本證明與原本無異。
不得上訴。
                                    書記官  施春祝
中　　華　　民　　國　　94　　年　　12　　月　　20　　日
附本件論罪科刑依據之法條：
刑法第305 條
以加害生命、身體、自由、名譽、財產之事，恐嚇他人致生危害
於安全者，處二年以下有期徒刑、拘役或三百元以下罰金。
